臺灣高等法院臺南分院刑事判決　　　　 100年度上易字第98號
上　訴　人
即　被　告　林家慶
　　　　　　邱致強
上列上訴人因竊盜案件，不服臺灣臺南地方法院99年度易字第15
91號中華民國99年11月30日第一審判決（起訴案號：臺灣臺南地
方法院檢察署99年度偵字第3057號、第3068號、第3386號、第33
87號、第12297號），提起上訴，被告就犯罪事實為有罪之陳述
，經本院裁定進行簡式審判程序後，本院判決如下：
    主  文
原判決撤銷。
林家慶犯如附表所示之罪，各處如附表所示之刑及保安處分。應
執行有期徒刑肆年拾月，並應於刑之執行前，令入勞動場所強制
工作年。邱致強犯如附表編號２１、編號２２、編號２７至編
號２９、編號３１至編號３６、編號３８至編號４４、編號４７
、編號４９、編號５４、編號５５所示之罪，各處如附表該編號
所示之刑及保安處分。應執行有期徒刑年肆月，並應於刑之執
行前，令入勞動場所強制工作年。
    事  實
一、林家慶曾犯竊盜案件，經臺灣臺南地方法院以95年度易字第
    1438號、95年度簡字第3023號、95年度易字第1171號分別判
    處有期徒刑一年二月、四月及四月確定；另因詐欺案件，經
    臺灣臺南地方法院以95年度簡字第3104號判處拘役五十日確
    定，嗣經臺灣臺南地方法院以96年度聲減字第1086號裁定減
    刑，定應執行刑為有期徒刑十月確定；又犯竊盜及違反動產
    擔保交易案件，經臺灣臺南地方法院以95度簡字第723號判
    處應執行有期徒刑六月確定；另犯侵占案件，經臺灣臺南地
    方法院以95年度簡字第2574號判處有期徒刑四月確定，上開
    二案復經臺灣臺南地方法院以95年度聲字第2145號裁定定應
    執行刑有期徒刑八月確定，經接續執行，於民國97年3月14
    日縮刑期滿執行完畢。另邱致強前於93年間，因竊盜、搶奪
    案件，經臺灣板橋地方法院以93年度訴字第986號判處有期
    徒刑六月、一年四月，應執行有期徒刑一年八月確定；又於
    94 年間，因搶奪、詐欺案件，經臺灣臺南地方法院以95年
    度訴字第93號、94年度簡字第3012號，各判處有期徒刑二年
    六月、四月確定，嗣經臺灣臺南地方法院以96年度聲減字第
    1666 號裁定減刑且定應執行刑為有期徒刑二年七月確定，
    兩案接續執行，於97年7月17日縮短刑期假釋出獄；因於假
    釋期間之98年間，再犯施用毒品、竊盜等案件，經臺灣高雄
    地方法院以98年度訴字第1753號判處有期徒刑八月、八月、
    七月、六月、三月，應執行有期徒刑二年十月確定，而撤銷
    假釋，接續執行殘刑有期徒刑八月二十三日，現尚未執行完
    畢。
二、林家慶於民國74年5月11日生、邱致強於民國63年4月4日生
    ，2人均係18歲以上之人，均有犯罪習慣，2人均不知悔改，
    復意圖為自己不法之所有，或獨自、或共同先後於附表所示
    之時間、地點，以如附表所示之犯罪方法，竊取如附表所示
    被害人之財物。嗣於98年11月2日20時許，林家慶之配偶王
    淑枝騎乘如附表編號５所示遭竊之車牌號碼ＮＨＮ－７６７
    號重型機車，行經臺南縣永康市○○○街215號旁為警查獲
    ，並扣得上開重型機車1輛（業已發還蔡林金桃）及機車鑰
    匙1支，而循線查獲林家慶該次竊盜犯行。
    又於98年12月16日下午4時許，警方在臺南市○○區○○路
    三段405巷40弄315號前空地，扣得林家慶另案所竊得之車牌
    號碼ＰＧＹ－３１９號重型機車1輛（此部分業經臺灣臺南
    地方法院以99年度易字第213號判刑確定）後，林家慶於如
    附表編號２至編號４、編號６至編號５５所示之犯罪尚未被
    有偵查犯罪職務之機關或公務員發覺其為犯罪人前，向司法
    警察主動坦承其所犯附表編號２至編號４、編號６至編號５
    ５之竊盜犯行，自首而接受裁判，並因而查獲邱致強。
三、案經臺南市警察局第三分局、第二分局報告臺灣臺南地方法
    院檢察署檢察官偵查及臺灣臺南地方法院檢察署檢察官簽分
    偵查起訴。
    理  由
壹、程序部分：
    本件被告2人所犯為死刑、無期徒刑、最輕本刑為三年以上
    有期徒刑以外之罪，亦非屬高等法院管轄之第一審案件，其
    於本院審理時，已就被訴事實為有罪之陳述，經告知簡式審
    判程序之旨後，被告2人及檢察官對於本件改依簡式審判程
    序審理均表示同意，本院依刑事訴訟法第273條之1第1項規
    定，當庭裁定本件進行簡式審判程序，是本件依刑事訴訟法
    第273條之2規定，不受同法第159條第1項、第161條之2、第
    161條之3、第163條之1及第164條至第170條有關證據提示、
    交互詰問及傳聞證據等相關規定之限制，合先敘明。
貳、實體部分：
一、上開犯罪事實，業據被告林家慶、邱致強於警詢、偵查、原
    審及本院審理中均坦承不諱，核與被害人林聖壹、陳怡伶、
    黃國棟、方明風、蔡林金桃、吳孟忠、黃瑞欽、黃志仁、吳
    順宜、吳炎根、蕭榮宗、陳南宏、黃榮老、謝宛蓁、郭峻宏
    、王春富、何中山、黃陳住、黃榮富、王榮榜、黃傳仁、陳
    明峰、蔡覹、王新金、陳玟秀、陳秀琴、郭秀玲、許重春、
    邱吉進、陳美霞、陳穹、陳明棧、林健煌、張振看、李海棟
    、顏振德、林進成、王榮順、莊承德、黃雅雯、顏明照、吳
    建勳、王怡文、林滿、黃金明、許賢陽、黃秋、方毓章、
    吳俊昌、吳惠美、彭成安、顏清勇、蘇進興、陳銀輝等人於
    警詢所陳及被告林家慶之配偶王淑枝於偵查中所供大致相符
    ，並據證人即同案被告林家慶結證在卷，復有贓物認領保管
    單9紙、失車唯讀案件基本資料、竊盜刑案現場與失竊物品
    照片、臺南市警察局第二分局扣押筆錄1份、扣押物品目錄
    表1紙、車籍查詢－基本資料詳細畫面1紙、臺南市警察局車
    輛尋獲電腦輸入單、臺南市警察局第三分局現場勘察報告1
    份、刑案現場測繪圖1紙在卷（詳臺南市警察局第二分局南
    市警二刑字第０９９４２００３９９０號警卷第13頁至第25
    頁；臺南市警察局第二分局南市警二刑字第０９８４２０３
    ８２９０號警卷第4頁、第5頁、第7頁至第10頁；臺南市警
    察局第三分局南市警三刑字第０９９４３００５３７０號警
    卷第30頁至第53頁；臺南市警察局第三分局南市警三刑字第
    ０９８４３０３７１０１號警卷第49頁、第53頁、第54頁、
    第58頁至第86頁、臺南市警察局第三分局南市警三刑字第０
    ９８４３００５３６０號警卷第27頁至第65頁）可稽。堪認
    被告2人自白核與事實相符，其等上開竊盜犯行均堪予認定
    。
二、科刑部分
  (一)按刑法第321條第1項第3款之攜帶兇器加重竊盜罪，係以行
    為人攜帶兇器竊盜為其加重條件，此所謂兇器，其種類並無
    限制，凡客觀上足對人之生命、身體、安全構成威脅，具有
    危險性之兇器均屬之，且祇須行竊時攜帶此種具有危險性之
    兇器為已足，並不以攜帶之初有行兇之意圖為必要（最高法
    院79年台上字第5253號判例參照）。查本件被告2人所為如
    附表編號２２、編號３２、編號３５之竊盜犯行，均係以工
    具破壞門鎖、鐵窗行竊，該工具雖未扣案，但既足以破壞門
    鎖、鐵窗衡情應係金屬之類材質所製成，質地堅硬始足以破
    壞門鎖、鐵窗，若持以行兇，客觀上應足以對人之身體、生
    命安全構成威脅，具有殺傷力，當屬刑法第321條第1項第3
    款所稱兇器之一種。又按刑法第321條第1項第2款所謂安全
    設備，係指依社會通常觀念足認為防盜之設備而言；窗戶為
    安全設備，並非門扇（最高法院分別著有25年上字第4168號
    、45年台上字第1443號判例可資參照）。另刑法第321條已
    於100年1月26日修正公布，同年月28日生效，修正後之刑法
    第321條第1項第1款規定：侵入住宅或有人居住之建築物、
    船艦或隱匿其內而犯竊盜罪者，處六月以上、五年以下有期
    徒刑，得併科新臺幣10萬元以下罰金。則修正後關於侵入住
    宅竊盜罪之要件，已無日間或夜間之區分，其刑度亦增列得
    併科新臺幣10萬元以下之罰金，修正後之規定對被告顯然不
    利，依刑法第2條第1項前段規定，自應適用有利於被告之修
    正前刑法第321條資為論罪科刑之依據，附此指明。
  (二)查本件被告林家慶、邱致強所為如附表編號２９、編號３５
    、編號３６之竊盜犯行，被告2人毀越之鐵窗，依前揭說明
    ，即屬安全設備。是核被告林家慶所為如附表編號１至編號
    ２１、編號２３至編號２８、編號３０、編號３１、編號３
    ３、編號３４、編號３７至編號４４、編號４６至編號５２
    、編號５４、編號５５之竊盜犯行，均係犯刑法第320條第1
    項之竊盜罪；又其所為如附表編號２２、編號３２之竊盜犯
    行，均係犯刑法第321條第1項第3款、第2款之攜帶兇器、毀
    壞安全設備加重竊盜罪；再其所為如附表編號２９、編號３
    ６竊盜犯行，均係犯刑法第321條第1項第2款之毀越安全設
    備加重竊盜罪；而編號５３之竊盜犯行，則係犯刑法第321
    條第1項第2款之毀壞安全設備加重竊盜罪；又其所為如附表
    編號３５之竊盜犯行，係犯刑法第321條第1項第3款、第2款
    之攜帶兇器、毀越門扇、安全設備加重竊盜罪；另其所為附
    表編號４５之竊取鑰匙及機車行為則均係犯刑法第320條第1
    項之竊盜罪，雖檢察官未就被告林家慶竊取他人鑰匙部分起
    訴，但此部分既與竊取機車部分有想像競合關係，屬裁判上
    一罪，自為起訴效力所及，故本院自得加以審理，併予敘明
    。而被告邱致強所為如附表編號２１、編號２７、編號２８
    、編號３１、編號３３、編號３４、編號３８至編號４４、
    編號４７、編號４９、編號５４、編號５５之竊盜犯行，均
    係犯刑法第320條第1項之竊盜罪；又其所為如附表編號２２
    、編號３２之竊盜犯行，均係犯刑法第321條第1項第2款、
    第3款之毀裁安全設備、攜帶兇器加重竊盜罪；再其所為如
    附表編號２９、編號３６之竊盜犯行，均係犯刑法第321條
    第1項第2款之毀越安全設備加重竊盜罪；又其所為如附表編
    號３５之竊盜犯行，係犯刑法第321條第1項第2款、第3款之
    攜帶兇器、毀越門扇、安全設備加重竊盜罪。
  (三)被告林家慶與邱致強2人間就如附表編號２１、編號２２、
    編號２７至編號２９、編號３１至編號３６、編號３８至編
    號４４、編號４７、編號４９、編號５４、編號５５之竊盜
    犯行，有犯意聯絡及行為分擔，均為共同正犯。被告2人共
    同或林家慶個人所犯如附表所示之竊盜犯行，係於不同之時
    間、地點所犯，自屬犯意各別、行為互異，應予分論併罰。
    另被告林家慶於附表編號４５所示同一時、地分別竊取鑰匙
    及機車，屬一行為觸犯2同種法益之罪，為想像競合犯，應
    依刑法第55條之規定，從一情節較重之竊盜罪處斷。又被告
    林家慶有如上開事實欄所載之執行紀錄，有臺灣臺南地方法
    院檢察署刑案資料查註紀錄表及臺灣高等法院被告前案紀錄
    表各1份在卷可按，其於五年之內故意再犯本件有期徒刑以
    上之罪，均為累犯，均應依刑法第47條第1項加重其刑。另
    被告林家慶就如附表編號２至編號４、編號６至編號５５所
    示之犯罪，均在有偵查犯罪職務之機關或公務員發覺前，向
    司法警察主動供承其所犯上開竊盜犯行，自首而接受裁判等
    情，此觀被告林家慶99年1月8日、同年1月22日、同年1月26
    日及同年2月8日之警詢筆錄即明，其行為合乎自首之要件，
    爰均依刑法第62條前段減輕其刑，又被告林家慶同時有加重
    及減輕其刑之情形，均應依刑法第71條第1項規定先加後減
    之。此外，被告林家慶辯稱附表編號１、５兩件亦是伊自首
    供出云云。然查，附表編號１所示於被告林家慶家中所查獲
    之之ETC電子收費器１台，被害人林聖壹於99年2月3日警詢
    中已明確指證係其所失竊之物（見南市警二刑字第09942003
    990號卷第3頁），而被告林家慶在同年2月8日警詢中仍否認
    有竊盜犯行，辯稱是綽號「小隻」的男子遺留在伊家中的等
    語（見同上警卷第2頁），是在被害人指證後，警方顯已對
    被告涉嫌竊取被害人林聖壹所有之ETC電子收費器產生合理
    懷疑，並於同年2月12日移送檢察官偵辦，被告於偵查中始
    供認警方所移送之所有竊盜之犯行屬實，是附表編號１所示
    犯行自與自首要件未合。又附表編號５所示犯行，係被告林
    家慶之配偶王淑枝於99年4月22日檢察官偵查中供稱乃被告
    林家慶所竊取者，被告林家慶於翌日檢察官偵訊時始供承
    本件機車係其所竊取者，是本件自非因被告自首而查獲，併
    予敘明。至於被告邱致強雖於99年1月28日警詢時坦承其本
    案竊盜犯行，惟此時警方已因同案被告林家慶於99 年1月日
    、同年1月22日、同年1月26日及同年2月8日之供承，知悉被
    告邱致強此部分之竊盜犯行，是被告邱致強此部分之供承僅
    屬自白而非自首，尚不得依刑法62條前段減輕其刑，附此敘
    明。
三、撤銷改判理由
  (一)原審以被告2人罪證已明確，因予論罪科刑，固非無見，惟
    (1)按在數罪併罰之裁判，如依法宣告強制工作之保安處分，
    應附隨於相關罪刑之後予以宣告，苟有二以上保安處分，並
    應依保安處分執行法第4條之1第1項第4、1款定其執行方法
    ，方為適法（最高法院99年度台上字第2560號、98年度台上
    字第4774號判決參照）。本件原判決就附表編號１至編號５
    ５所示各宣告刑項下均未諭知被告應予強制工作，而僅於原
    判決定應執行刑後分別諭知被告2人令入勞動場所強制工作
    三年，核與上開最高法院判決意旨未合，容有未洽。(2)又依
    竊盜犯贓物犯保安處分條例第3條第1項規定，須18歲以上之
    人始得宣告強制工作，被告2人是否18歲以上之人，原判決
    於事實欄及理由中均未認定，亦有未洽。(3)被告2人所犯加
    重竊盜罪，業於100年1月26日修正公布，同年月28日生效，
    原審未及比較新舊法，亦有未洽。(4)再原判決附表編號４５
    所示被告林家慶竊取他人鑰匙部分犯行，原判決雖於附表犯
    罪方法欄已載明，但就此部分則未說明是否構成犯罪或與竊
    盜機車部分有無想像競合裁判上一罪關係，自有判決不備理
    由之違誤。被告2人上訴主張原審不應諭知其2人強制工作等
    語；另被告林家慶主張附表編號１、５部分伊亦符合自首減
    刑要件，因而指摘原判決不當云云，雖無理由，但原判決既
    有上開可議之處，即屬無可維持，自應由本院將原判決予以
    撤銷，期臻妥適。又本件附表編號４５部分係因原審適用法
    條不當而撤銷，依刑事訴訟法第370條但書之規定，本院自
    得諭知較重於原審判決之刑，合先敘明。
  (二)爰審酌被告2人各自有如上揭事實欄之前科素行，堪認其2人
    品性非佳，且被告2人均正值青壯年，非無謀生能力，竟恣
    意侵犯他人財產權，行為殊不足取，並審酌其等犯罪之手段
    、所生危害、智識程度、生活狀況、所竊財物價值，且迄未
    與被害人和解賠償損害，及犯罪後均坦承犯行之態度等一切
    情狀，就其等所為如附表所示之竊盜犯行，各量處如主文第
    二、三項即附表所示之刑，暨分別定其應執行刑，以資懲儆
    。至被告2人用以行竊之工具、鑰匙等物並未扣案，且無證
    據足證係被告2人所有，不符刑法第38條沒收之要件，爰不
    予宣告沒收，併予敘明。
  (三)按十八歲以上之竊盜犯、贓物犯，有犯罪之習慣者，得於刑
    之執行前，令入勞動場所強制工作，竊盜犯贓物犯保安處分
    條例第3條第1項定有明文。又按竊盜犯贓物犯保安處分條例
    第3條第1項關於竊盜犯、贓物犯令入勞動場所強制工作之規
    定，旨在對於竊盜犯、贓物犯之習慣性犯者或常業性犯者（
    常業犯部分之規定，已於95年5月30日公告刪除，同年7月1
    日施行），強制從事勞動，以養成正確之工作習慣及謀生觀
    念，使能適應社會生活，而達教化、治療之目的。行為人有
    無令入勞動場所強制工作之必要，應審酌其行為之常習性、
    嚴重性、危險性及對未來行為之期待性，依比例原則決定之
    （最高法院95年度台上字第6571號判決意旨參照）。查被告
    林家慶於74年5月11日出生、另被告邱致強於63年4月4日出
    生乙節，有其2人年籍資料可稽，是其2人於本件竊盜犯行時
    ，均係18歲以上之人，其中被告林家慶前已有多次竊盜案件
    前科，甫於97年3月14日執行完畢；另查被告邱致強前因竊
    盜案等案於97年7月17日縮短刑期假釋出獄，因於假釋期間
    之98年間，再犯施用毒品、竊盜等案件，而經撤銷假釋，有
    被告林家慶、邱致強之臺灣高等法院被告前案紀錄表在卷足
    參，其等竟仍不知警惕悔改，被告林家慶於98年6月至12月
    間，再先後為如附表編號１至編號５５所示高達55件之竊盜
    案件；被告邱致強則於98年10月至12月間，再先後為如附表
    編號２１、編號２２、編號２７至編號２９、編號３１至編
    號３６、編號３８至編號４４、編號４７、編號４９、編號
    ５４、編號５５所示高達22件之竊盜案件，且其2人應執行
    之刑均達一年以上。據此，堪認被告2人竊盜犯行頻密，且
    被告2人前所為竊盜案件，經法院科處有期徒刑，甚且曾獲
    易科罰金之機會，然未能有效遏止被告2人再犯，仍再為竊
    盜犯行，並接連犯案，手段大同小異，顯見被告2人已長期
    溺於竊盜習性，而產生不勞而獲之偏差心態，致將竊盜行為
    視以為常，其等心態已生偏差甚明，足認被告2人已有犯竊
    盜罪之習慣，又其等所為危害社會治安甚鉅，足徵其等個人
    嚴重欠缺尊重他人財產權益及正確謀生等觀念，無法有效控
    制其等本身行為，則其等日後之行為對社會之安定，亦具有
    破壞性、危險性，倘未予宣告強制工作之保安處分，使其等
    習慣勞動，則徒刑執行完畢後，仍可能繼續為此等犯行，是
    僅藉刑罰之執行已不足以根絕其惡性，應有宣告被告2人於
    刑之執行前，令入勞動場所強制工作，始符合客觀上之適當
    性、相當性與必要性比例原則之價值要求，為使被告2人養
    成勞動習慣，以訓練其謀生技能，被告2人確有併予諭知強
    制工作，以資矯正其惡習之必要，爰併依竊盜犯贓物犯保安
    處分條例第3條第1項、第4條、第5條第1項前段之規定，於
    附表編號２２、２９、３２、３５及３６所宣告之主刑項下
    併諭知被告2人於刑之執行前，令入勞動場所強制工作三年
    ，以資矯治，並應其執行方法。
據上論結，應依刑事訴訟法第369條第1項前段、第364條、第299
條第1項前段、第273條之1第1項、第370條但書，刑法第2條第1
項前段、第28條、第320條第1項、（修正前）第321條第1項第2
款、第3款、第47條第1項、第55條、第62條前段、第51條第5款
，竊盜犯贓物犯保安處分條例第3條第1項、第4條、第5條第1項
前段，刑法施行法第1條之1，保安處分執行法第4條之1第1項第
4款、第1款，判決如主文。
本案經檢察官郭珍妮到庭執行職務。
中    華    民    國   100    年    5    月     5     日
                  刑事第四庭   審判長法  官  吳志誠
                                     法  官  吳森豐
                                     法  官  彭喜有
以上正本證明與原本無異。
不得上訴。
                                     書記官  黃子起
中    華    民    國   100    年    5     月    5     日
附錄本案論罪科刑法條：
中華民國刑法第320條第1項：
意圖為自己或第三人不法之所有，而竊取他人之動產者，為竊盜
罪，處五年以下有期徒刑、拘役或五百元以下罰金。
中華民國刑法第321條：
犯竊盜罪而有左列情形之一者，處六月以上、五年以下有期徒刑
：
一、於夜間侵入住宅或有人居住之建築物、船艦或隱匿其內而犯
    之者。
二、毀越門扇、牆垣或其他安全設備而犯之者。
三、攜帶兇器而犯之者。
四、結夥三人以上而犯之者。
五、乘火災、水災或其他災害之際而犯之者。
六、在車站或埠頭而犯之者。
前項之未遂犯罰之。
附表：
┌─┬───┬───┬─────┬───┬────┬───┬────┬──────┐
│編│行為人│時  間│地      點│被害人│竊取財物│備  考│犯罪方法│主        文│
│號│      │      │          │      │        ├───┤        │            │
│  │      │      │          │      │(新臺幣)│自  首│        │            │
├─┼───┼───┼─────┼───┼────┼───┼────┼──────┤
│  │林家慶│九十八│臺南縣永康│林聖壹│ＥＴＣ電│      │徒手竊取│林家慶犯竊盜│
│  │      │年六月│市○○○街│      │子收費器│      │        │罪，累犯，處│
│1 │      │二十四│八三號旁自│      │一台、收│      │        │有期徒刑參月│
│  │      │日上午│小客車內  │      │費卡一張├───┤        │。          │
│  │      │七時許│          │      │（價值約│非自首│        │            │
│  │      │      │          │      │2500餘元│      │        │            │
│  │      │      │          │      │）      │      │        │            │
├─┼───┼───┼─────┼───┼────┼───┼────┼──────┤
│  │林家慶│九十八│臺南市安南│      │車牌號碼│代步使│徒手竊取│林家慶犯竊盜│
│  │      │年八月│區○○路六│      │ＮＬＧ－│用後棄│        │罪，累犯，處│
│2 │      │九日上│段四二九巷│陳怡伶│１７７號│置    │        │有期徒刑肆月│
│  │      │午五、│一二０弄五│      │重型機車├───┤        │。          │
│  │      │六時許│一之十號前│      │（價值約│自首  │        │            │
│  │      │      │          │      │約5000元│      │        │            │
│  │      │      │          │      │）      │      │        │            │
├─┼───┼───┼─────┼───┼────┼───┼────┼──────┤
│  │林家慶│九十八│臺南市安南│      │車牌號碼│代步使│以自備之│林家慶犯竊盜│
│  │      │年八月│區○○路一│      │ＮＤＲ－│用後棄│鑰匙竊取│罪，累犯，處│
│3 │      │九日二│段七０一巷│黃國棟│９５７號│置，嗣│        │有期徒刑肆月│
│  │      │十三時│七三號前  │      │重型機車│經警尋│        │。          │
│  │      │許    │          │      │一部（價│獲    │        │            │
│  │      │      │          │      │值約 2萬├───┤        │            │
│  │      │      │          │      │元）。  │自首  │        │            │
├─┼───┼───┼─────┼───┼────┼───┼────┼──────┤
│  │林家慶│九十八│臺南縣安定│      │抽水機、│變賣得│徒手竊取│林家慶犯竊盜│
│  │      │年八月│鄉海寮村海│      │農藥噴霧│現金17│        │罪，累犯，處│
│4 │      │十一日│寮一二六之│方明風│器各一台│00元花│        │有期徒刑肆月│
│  │      │某時  │四五號    │      │（價值約│用    │        │。          │
│  │      │      │          │      │1萬元） ├───┤        │            │
│  │      │      │          │      │        │自首  │        │            │
├─┼───┼───┼─────┼───┼────┼───┼────┼──────┤
│  │林家慶│九十八│臺南縣新化│蔡林金│車牌號碼│經警尋│徒手竊取│林家慶犯竊盜│
│5 │      │年九月│鎮崙頂里崙│桃（起│ＮＨＮ－│獲發還│        │罪，累犯，處│
│  │      │初某日│子頂二０三│訴書誤│７６７號│失主  │        │有期徒刑陸月│
│  │      │某時  │號前      │載為蔡│重型機車│      │        │。          │
│  │      │      │          │李金桃│一台（價├───┤        │            │
│  │      │      │          │）    │值約1萬 │非自首│        │            │
│  │      │      │          │      │元）    │      │        │            │
├─┼───┼───┼─────┼───┼────┼───┼────┼──────┤
│  │林家慶│九十八│臺南市安南│      │農藥噴霧│變賣得│徒手竊取│林家慶犯竊盜│
│6 │      │年九月│區○○路四│吳孟忠│器一台（│現金70│        │罪，累犯，處│
│  │      │間    │段二九０巷│      │價值約 1│0元花 │        │有期徒刑肆月│
│  │      │      │二三二號  │      │萬元）  │用    │        │。          │
│  │      │      │          │      │        ├───┤        │            │
│  │      │      │          │      │        │自首  │        │            │
├─┼───┼───┼─────┼───┼────┼───┼────┼──────┤
│  │林家慶│九十八│臺南市安南│      │抽水機一│變賣得│徒手竊取│林家慶犯竊盜│
│  │      │年九月│區○○路四│      │台（價值│現金10│        │罪，累犯，處│
│7 │      │初某日│段三二三號│黃瑞欽│約 1萬元│00元花│        │有期徒刑肆月│
│  │      │十四時│旁農田    │      │）      │用    │        │。          │
│  │      │許    │          │      │        ├───┤        │            │
│  │      │      │          │      │        │自首  │        │            │
├─┼───┼───┼─────┼───┼────┼───┼────┼──────┤
│  │林家慶│九十八│臺南市安南│      │電線六捲│變賣得│徒手竊取│林家慶犯竊盜│
│  │      │年九月│區○○街一│      │（價值約│現金 2│        │罪，累犯，處│
│8 │      │中旬某│段六一巷二│黃志仁│4千元） │至 3千│        │有期徒刑參月│
│  │      │日上午│十號      │      │        │元花用│        │。          │
│  │      │九時許│          │      │        │      │        │            │
│  │      │      │          │      │        ├───┤        │            │
│  │      │      │          │      │        │自首  │        │            │
├─┼───┼───┼─────┼───┼────┼───┼────┼──────┤
│  │林家慶│九十八│臺南縣西港│      │電纜線三│變賣得│徒手竊取│林家慶犯竊盜│
│  │      │年九月│鄉港東村雙│      │捲（價值│現金 1│        │罪，累犯，處│
│9 │      │中旬某│張廓六之七│吳順宜│約 1千多│千元花│        │有期徒刑參月│
│  │      │日    │號前小貨車│      │元）    │用    │        │。          │
│  │      │      │上        │      │        ├───┤        │            │
│  │      │      │          │      │        │自首  │        │            │
├─┼───┼───┼─────┼───┼────┼───┼────┼──────┤
│  │林家慶│九十八│臺南市安南│      │抽水馬達│變賣得│徒手竊取│林家慶犯竊盜│
│10│      │年九月│區○○路七│吳炎根│一台（價│現金70│        │罪，累犯，處│
│  │      │中旬某│段九七巷三│      │值約 1萬│0 元花│        │有期徒刑肆月│
│  │      │日十四│一號前    │      │元）    │用    │        │。          │
│  │      │時許  │          │      │        ├───┤        │            │
│  │      │      │          │      │        │自首  │        │            │
├─┼───┼───┼─────┼───┼────┼───┼────┼──────┤
│  │林家慶│九十八│臺南縣安定│      │抽水機、│變賣得│徒手竊取│林家慶犯竊盜│
│  │      │年十月│鄉管寮村一│      │農藥噴灑│現金14│        │罪，累犯，處│
│  │      │初某日│０三號之一│      │器各一台│00元花│        │有期徒刑陸月│
│11│      │      │旁農舍    │蕭榮宗│、噴霧器│用    │        │。          │
│  │      │      │          │      │二台（價├───┤        │            │
│  │      │      │          │      │值約 6萬│自首  │        │            │
│  │      │      │          │      │元）    │      │        │            │
├─┼───┼───┼─────┼───┼────┼───┼────┼──────┤
│  │林家慶│九十八│臺南市安南│      │抽水機一│變賣得│徒手竊取│林家慶犯竊盜│
│  │      │年十月│區○○路一│      │台（價值│現金80│        │罪，累犯，處│
│12│      │三日上│七二巷八一│陳南宏│約1萬2千│0餘元 │        │有期徒刑肆月│
│  │      │午五、│號倉庫內  │      │元）    │花用  │        │。          │
│  │      │六時許│          │      │        ├───┤        │            │
│  │      │      │          │      │        │自首  │        │            │
├─┼───┼───┼─────┼───┼────┼───┼────┼──────┤
│  │林家慶│九十八│臺南縣安定│      │抽水機一│變賣得│徒手竊取│林家慶犯竊盜│
│13│      │年十月│鄉安定村安│黃榮老│台（價值│現金10│        │罪，累犯，處│
│  │      │三日半│定二五六號│      │約3千元 │00元花│        │有期徒刑參月│
│  │      │夜    │之三門前  │      │）      │用    │        │。          │
│  │      │      │          │      │        ├───┤        │            │
│  │      │      │          │      │        │自首  │        │            │
├─┼───┼───┼─────┼───┼────┼───┼────┼──────┤
│  │林家慶│九十八│臺南縣西港│      │汽車電瓶│變賣得│徒手竊取│林家慶犯竊盜│
│  │      │年十月│鄉堀仔頭五│      │40餘顆（│現金10│        │罪，累犯，處│
│14│      │三日半│十號旁倉庫│謝宛蓁│價值約 1│00元花│        │有期徒刑肆月│
│  │      │夜    │          │      │萬 2千元│用    │        │。          │
│  │      │      │          │      │）      ├───┤        │            │
│  │      │      │          │      │        │自首  │        │            │
├─┼───┼───┼─────┼───┼────┼───┼────┼──────┤
│  │林家慶│九十八│臺南市安南│      │農藥噴霧│變賣得│徒手竊取│林家慶犯竊盜│
│15│      │年十月│區○○路九│郭峻宏│器二組（│現金60│        │罪，累犯，處│
│  │      │某日十│八巷八三號│      │價值約 9│0 餘元│        │有期徒刑肆月│
│  │      │時許  │倉庫內    │      │千元）  │花用  │        │。          │
│  │      │      │          │      │        ├───┤        │            │
│  │      │      │          │      │        │自首  │        │            │
├─┼───┼───┼─────┼───┼────┼───┼────┼──────┤
│  │林家慶│九十八│臺南市安南│      │車牙機、│變賣得│徒手竊取│林家慶犯竊盜│
│  │      │年十月│區○○路四│      │切台各一│現金20│        │罪，累犯，處│
│16│      │某日十│段一三００│王春富│台（價值│00元花│        │有期徒刑伍月│
│  │      │七時許│之一號金富│      │約 3萬元│用    │        │。          │
│  │      │      │水電材料行│      │）      ├───┤        │            │
│  │      │      │前        │      │        │自首  │        │            │
├─┼───┼───┼─────┼───┼────┼───┼────┼──────┤
│  │林家慶│九十八│臺南縣永康│      │割草機一│變賣得│徒手竊取│林家慶犯竊盜│
│17│      │年十月│市○○路六│何中山│台（價值│現金10│        │罪，累犯，處│
│  │      │某日  │三五巷十三│      │約1萬元 │00元花│        │有期徒刑肆月│
│  │      │      │弄四號車庫│      │）      │用    │        │。          │
│  │      │      │內        │      │        ├───┤        │            │
│  │      │      │          │      │        │自首  │        │            │
├─┼───┼───┼─────┼───┼────┼───┼────┼──────┤
│  │林家慶│九十八│臺南市安南│      │農藥噴霧│變賣得│徒手竊取│林家慶犯竊盜│
│  │      │年十月│區○○路七│      │器二台（│現金14│        │罪，累犯，處│
│  │      │十日十│段一一三巷│      │價值約 2│00元花│        │有期徒刑伍月│
│  │      │三時許│六號      │黃陳住│萬 5千元│用    │        │。          │
│18│      │      │          │      │）      ├───┤        │            │
│  │      │      │          │      │        │自首  │        │            │
├─┼───┼───┼─────┼───┼────┼───┼────┼──────┤
│  │林家慶│九十八│臺南市安南│      │抽水馬達│變賣得│徒手竊取│林家慶犯竊盜│
│19│      │年十月│區○○路五│      │一台（價│現金10│        │罪，累犯，處│
│  │      │中旬某│段六五六巷│黃榮富│值約 7千│00元花│        │有期徒刑肆月│
│  │      │日    │一八六號  │      │元）    │用    │        │。          │
│  │      │      │          │      │        ├───┤        │            │
│  │      │      │          │      │        │自首  │        │            │
│  │      │      │          │      │        │      │        │            │
├─┼───┼───┼─────┼───┼────┼───┼────┼──────┤
│  │林家慶│九十八│臺南縣安定│      │抽水馬達│損壞品│徒手竊取│林家慶犯竊盜│
│  │      │年十月│鄉安定村九│      │、割草機│丟棄  │        │罪，累犯，處│
│20│      │中旬某│號之五豬圈│王榮榜│各一台（│      │        │有期徒刑肆月│
│  │      │日    │內        │      │價值約1 ├───┤        │。          │
│  │      │      │          │      │萬元）  │自首  │        │            │
├─┼───┼───┼─────┼───┼────┼───┼────┼──────┤
│  │      │九十八│臺南縣七股│      │冷氣機二│變賣得│徒手竊取│林家慶共同犯│
│  │林家慶│年十月│鄉樹林村樹│      │台（價值│現金25│        │竊盜罪，累犯│
│21│邱致強│中旬某│林四一之六│黃傳仁│約4千元 │00元花│        │，處有期徒刑│
│  │      │日    │號        │      │）      │用    │        │參月。      │
│  │      │      │          │      │        ├───┤        ├──────┤
│  │      │      │          │      │        │林家慶│        │邱致強共同犯│
│  │      │      │          │      │        │自首  │        │竊盜罪，處有│
│  │      │      │          │      │        ├───┤        │期徒刑參月。│
│  │      │      │          │      │        │邱致強│        │            │
│  │      │      │          │      │        │非自首│        │            │
├─┼───┼───┼─────┼───┼────┼───┼────┼──────┤
│  │      │九十八│臺南市安南│      │小加壓馬│變賣得│持攜帶客│林家慶共同犯│
│  │      │年十月│區○○路四│      │達三顆、│現金40│觀上足對│攜帶兇器、毀│
│22│      │中旬某│段三九二巷│      │大加壓馬│00元花│人之生命│壞安全設備竊│
│  │林家慶│日上午│內倉庫    │陳明峰│達三顆、│用    │、身體、│盜罪，累犯，│
│  │邱致強│十一時│          │      │電線一批│      │安全構成│處有期徒刑拾│
│  │      │三十分│          │      │、冷氣機│      │威脅之不│月，並應於刑│
│  │      │      │          │      │一台（價│      │明兇器（│之執行前，令│
│  │      │      │          │      │值約 9萬│      │工具），│入勞動場所強│
│  │      │      │          │      │元）    │      │破壞門鎖│制工作三年。│
│  │      │      │          │      │        │      │侵入竊取│            │
│  │      │      │          │      │        ├───┤        ├──────┤
│  │      │      │          │      │        │林家慶│        │邱致強共同犯│
│  │      │      │          │      │        │自首  │        │攜帶兇器、毀│
│  │      │      │          │      │        ├───┤        │壞安全設備竊│
│  │      │      │          │      │        │邱致強│        │盜罪，處有期│
│  │      │      │          │      │        │非自首│        │徒刑拾月，並│
│  │      │      │          │      │        │      │        │應於刑之執行│
│  │      │      │          │      │        │      │        │前，令入勞動│
│  │      │      │          │      │        │      │        │場所強制工作│
│  │      │      │          │      │        │      │        │三年。      │
├─┼───┼───┼─────┼───┼────┼───┼────┼──────┤
│  │林家慶│九十八│臺南市安南│蔡覹（│農藥噴霧│變賣得│趁被害人│林家慶犯竊盜│
│  │      │年十月│區○○路四│起訴書│器一台（│現金1-│未關門侵│罪，累犯，處│
│  │      │中旬某│段三一一號│誤載為│價值約 1│2 千元│入徒手竊│有期徒刑肆月│
│23│      │日上午│          │蔡微）│萬 5百元│花用  │取（侵入│。          │
│  │      │十一時│          │      │）      │      │住宅部分│            │
│  │      │三十分│          │      │        ├───┤未據告訴│            │
│  │      │許    │          │      │        │自首  │）      │            │
├─┼───┼───┼─────┼───┼────┼───┼────┼──────┤
│  │林家慶│九十八│臺南市安南│      │農藥噴霧│變賣得│徒手竊取│林家慶犯竊盜│
│  │      │年十月│區○○路一│      │器一台（│現金70│        │罪，累犯，處│
│  │      │二十五│段一二四巷│王新金│價值約 7│0元花 │        │有期徒刑肆月│
│  │      │日十四│一三五號  │      │千元）  │用    │        │。          │
│24│      │時許  │          │      │        ├───┤        │            │
│  │      │      │          │      │        │自首  │        │            │
├─┼───┼───┼─────┼───┼────┼───┼────┼──────┤
│  │林家慶│九十八│臺南縣西港│      │砂輪機二│變賣得│徒手竊取│林家慶犯竊盜│
│25│      │年十月│鄉○○路一│陳玟秀│支（價值│現金60│        │罪，累犯，處│
│  │      │二十九│六０號永裕│      │約 2千元│0 元花│        │有期徒刑參月│
│  │      │日十九│五金行前  │      │）      │用    │        │。          │
│  │      │時許  │          │      │        ├───┤        │            │
│  │      │      │          │      │        │自首  │        │            │
├─┼───┼───┼─────┼───┼────┼───┼────┼──────┤
│  │林家慶│九十年│臺南市安南│      │農藥噴霧│變賣得│徒手竊取│林家慶犯竊盜│
│26│      │十月三│區○○路四│陳秀琴│器一台（│700 元│        │罪，累犯，處│
│  │      │十日十│段一二二巷│      │價值約 8│花用  │        │有期徒刑肆月│
│  │      │八時許│產業道路  │      │千元）  ├───┤        │。          │
│  │      │      │          │      │        │自首  │        │            │
├─┼───┼───┼─────┼───┼────┼───┼────┼──────┤
│  │      │九十八│臺南縣七股│      │車牌號碼│使用後│徒手竊取│林家慶共同犯│
│  │      │年十月│鄉樹林村四│      │ＷＳＧ－│棄置，│        │竊盜罪，累犯│
│27│林家慶│底    │二之六號  │郭秀玲│８１３號│被害人│        │，處有期徒刑│
│  │邱致強│      │          │      │輕型機車│自行尋│        │肆月。      │
│  │      │      │          │      │一台（價│回    │        │            │
│  │      │      │          │      │值約 5千├───┤        ├──────┤
│  │      │      │          │      │元）    │林家慶│        │邱致強共同犯│
│  │      │      │          │      │        │自首  │        │竊盜罪，處有│
│  │      │      │          │      │        ├───┤        │期徒刑肆月。│
│  │      │      │          │      │        │邱致強│        │            │
│  │      │      │          │      │        │非自首│        │            │
├─┼───┼───┼─────┼───┼────┼───┼────┼──────┤
│  │      │九十八│臺南市安南│      │電焊線一│變賣得│徒手竊取│林家慶共同犯│
│  │      │年十月│區○○路四│      │支（價值│現金10│        │竊盜罪，累犯│
│28│林家慶│底某日│段一三００│許重春│約 3千元│00元花│        │，處有期徒刑│
│  │邱致強│上午九│號        │      │）      │用    │        │參月。      │
│  │      │時許  │          │      │        ├───┤        ├──────┤
│  │      │      │          │      │        │林家慶│        │邱致強共同犯│
│  │      │      │          │      │        │自首  │        │竊盜罪，處有│
│  │      │      │          │      │        ├───┤        │期徒刑參月。│
│  │      │      │          │      │        │邱致強│        │            │
│  │      │      │          │      │        │非自首│        │            │
├─┼───┼───┼─────┼───┼────┼───┼────┼──────┤
│  │      │九十八│臺南市安南│      │冷氣機一│變賣得│徒手破壞│林家慶共同犯│
│  │      │年十一│區○○路三│      │台（價值│現金花│工寮鐵窗│毀越安全設備│
│29│林家慶│月某日│段二號旁工│邱吉進│約 6千元│用    │侵入竊取│竊盜罪，累犯│
│  │邱致強│上午九│寮        │      │）      │      │        │，處有期徒刑│
│  │      │      │          │      │        │      │        │刑捌月，並應│
│  │      │      │          │      │        │      │        │於刑之執行前│
│  │      │      │          │      │        │      │        │，令入勞動場│
│  │      │      │          │      │        │      │        │所強制工作三│
│  │      │      │          │      │        ├───┤        │年。        │
│  │      │      │          │      │        │林家慶│        ├──────┤
│  │      │      │          │      │        │自首  │        │邱致強共同犯│
│  │      │      │          │      │        ├───┤        │毀越安全設備│
│  │      │      │          │      │        │邱致強│        │竊盜罪，處有│
│  │      │      │          │      │        │非自首│        │期徒刑捌月，│
│  │      │      │          │      │        │      │        │並應於刑之執│
│  │      │      │          │      │        │      │        │行前，令入勞│
│  │      │      │          │      │        │      │        │動場所強制工│
│  │      │      │          │      │        │      │        │作三年。    │
├─┼───┼───┼─────┼───┼────┼───┼────┼──────┤
│  │林家慶│九十八│臺南市安南│      │車牌號碼│經警尋│徒手竊取│林家慶犯竊盜│
│  │      │年十一│區○○路三│      │ＮＨＲ－│獲發還│        │罪，累犯，處│
│30│      │月五日│段三０六號│陳美霞│８７９號│失主  │        │有期徒刑肆月│
│  │      │十八時│前        │      │重型機車│      │        │。          │
│  │      │許    │          │      │一台（價├───┤        │            │
│  │      │      │          │      │值約 5千│自首  │        │            │
│  │      │      │          │      │元）    │      │        │            │
├─┼───┼───┼─────┼───┼────┼───┼────┼──────┤
│  │      │九十八│臺南縣七股│      │耕耘機一│變賣得│徒手竊取│林家慶共同犯│
│31│林家慶│年十一│鄉看坪村看│陳穹  │台（價值│現金30│        │竊盜罪，累犯│
│  │邱致強│月六日│坪一之二號│      │約 3萬元│00元花│        │，處有期徒刑│
│  │      │      │          │      │）      │用    │        │伍月。      │
│  │      │      │          │      │        ├───┤        ├──────┤
│  │      │      │          │      │        │林家慶│        │邱致強共同犯│
│  │      │      │          │      │        │自首  │        │竊盜罪，處有│
│  │      │      │          │      │        ├───┤        │期徒刑伍月。│
│  │      │      │          │      │        │邱致強│        │            │
│  │      │      │          │      │        │非自首│        │            │
├─┼───┼───┼─────┼───┼────┼───┼────┼──────┤
│  │      │九十八│臺南市安南│      │水車三台│變賣得│持攜帶客│林家慶共同犯│
│  │      │年十一│區○○段第│      │、電線五│現金30│觀上足對│攜帶兇器、毀│
│  │      │月中某│五四二號地│      │捲、割草│00元花│人之生命│壞安全設備竊│
│32│林家慶│日上午│號        │陳明棧│機一台、│用    │、身體、│盜罪，累犯，│
│  │邱致強│九時許│          │      │變電箱一├───┤安全構成│處有期徒刑拾│
│  │      │      │          │      │台、白鐵│林家慶│威脅之不│月，並應於刑│
│  │      │      │          │      │飼料器二│自首  │明兇器（│之執行前，令│
│  │      │      │          │      │個（價值│      │工具），│入勞動場所強│
│  │      │      │          │      │約7萬） │      │破壞門鎖│制工作三年。│
│  │      │      │          │      │        │      │侵入竊取│            │
│  │      │      │          │      │        │      │        ├──────┤
│  │      │      │          │      │        ├───┤        │邱致強共同犯│
│  │      │      │          │      │        │邱致強│        │攜帶兇器、毀│
│  │      │      │          │      │        │非自首│        │壞安全設備竊│
│  │      │      │          │      │        │      │        │盜罪，處有期│
│  │      │      │          │      │        │      │        │徒刑拾月，並│
│  │      │      │          │      │        │      │        │應於刑之執行│
│  │      │      │          │      │        │      │        │前，令入勞動│
│  │      │      │          │      │        │      │        │場所強制工作│
│  │      │      │          │      │        │      │        │三年。      │
├─┼───┼───┼─────┼───┼────┼───┼────┼──────┤
│  │      │九十八│臺南市安南│      │車牌號碼│由邱致│持自備之│林家慶共同犯│
│  │      │年十一│區○○街一│      │ＮＣＲ－│強用以│鑰匙竊取│竊罪，累犯，│
│33│林家慶│月十一│０三巷一號│林健煌│５５２號│代步  │        │處有期徒刑肆│
│  │邱致強│日十八│前        │      │重型機車│      │        │月。        │
│  │      │時許  │          │      │一台（價├───┤        ├──────┤
│  │      │      │          │      │值約 5千│林家慶│        │邱致強共同犯│
│  │      │      │          │      │元）    │自首  │        │竊罪，處有期│
│  │      │      │          │      │        ├───┤        │徒刑肆月。  │
│  │      │      │          │      │        │邱致強│        │            │
│  │      │      │          │      │        │非自首│        │            │
├─┼───┼───┼─────┼───┼────┼───┼────┼──────┤
│  │林家慶│九十八│臺南縣佳里│      │冷氣機三│變賣得│徒手竊取│林家慶共同犯│
│34│邱致強│年十一│鎮蚶寮里蚶│張振看│台（價值│現金10│        │竊罪，累犯，│
│  │      │月中某│寮一一五號│      │約2500元│00元花│        │處有期徒刑參│
│  │      │日    │          │      │）      │用    │        │月。        │
│  │      │      │          │      │        ├───┤        ├──────┤
│  │      │      │          │      │        │林家慶│        │邱致強共同犯│
│  │      │      │          │      │        │自首  │        │竊罪，處有期│
│  │      │      │          │      │        ├───┤        │徒刑參月。  │
│  │      │      │          │      │        │邱致強│        │            │
│  │      │      │          │      │        │非自首│        │            │
├─┼───┼───┼─────┼───┼────┼───┼────┼──────┤
│  │      │九十八│臺南市安南│      │水車白鐵│變賣得│持攜帶客│林家慶共同犯│
│  │      │年十一│區○○路三│      │葉片、發│現金 3│觀上足對│攜帶兇器、毀│
│  │      │月中旬│段二號旁工│      │電機電池│千餘元│人之生命│越門扇、安全│
│  │林家慶│某日上│寮        │李海棟│二顆、電│花用  │、身體、│設備竊盜罪，│
│35│邱致強│午七時│          │      │線、鋁窗│      │安全構成│累犯，處有期│
│  │      │許    │          │      │一批（價│      │威脅之不│徒刑捌月，並│
│  │      │      │          │      │值約 2萬│      │明兇器（│應於刑之執行│
│  │      │      │          │      │元）    │      │工具），│前，令入勞動│
│  │      │      │          │      │        │      │破壞工寮│場所強制工作│
│  │      │      │          │      │        │      │之門、鐵│三年。      │
│  │      │      │          │      │        ├───┤窗侵入竊├──────┤
│  │      │      │          │      │        │林家慶│取      │邱致強共同犯│
│  │      │      │          │      │        │自首  │        │攜帶兇器、毀│
│  │      │      │          │      │        │      │        │越門扇、安全│
│  │      │      │          │      │        ├───┤        │設備竊盜罪，│
│  │      │      │          │      │        │邱致強│        │處有期徒刑捌│
│  │      │      │          │      │        │非自首│        │月，並應於刑│
│  │      │      │          │      │        │      │        │之執行前，令│
│  │      │      │          │      │        │      │        │入勞動場所強│
│  │      │      │          │      │        │      │        │制工作三年。│
├─┼───┼───┼─────┼───┼────┼───┼────┼──────┤
│  │      │九十八│臺南市安南│      │農藥噴霧│變賣得│徒手破壞│林家慶共同犯│
│36│林家慶│年十一│區○○路四│顏振德│器一台（│現金10│工寮鐵窗│毀越安全設備│
│  │邱致強│月中旬│段淵南段第│      │價值約 6│00元花│侵入竊取│竊盜罪，累犯│
│  │      │某日上│五五七號地│      │千元）  │用    │        │，處有期徒刑│
│  │      │午九時│號工寮    │      │        │      │        │柒月，並應於│
│  │      │      │          │      │        │      │        │刑之執行前，│
│  │      │      │          │      │        │      │        │令入勞動場所│
│  │      │      │          │      │        │      │        │強制工作三年│
│  │      │      │          │      │        │      │        │。          │
│  │      │許    │          │      │        ├───┤        ├──────┤
│  │      │      │          │      │        │林家慶│        │邱致強共同犯│
│  │      │      │          │      │        │自首  │        │毀越安全設備│
│  │      │      │          │      │        ├───┤        │竊盜罪，處有│
│  │      │      │          │      │        │邱致強│        │期徒刑柒月，│
│  │      │      │          │      │        │非自首│        │並應於刑之執│
│  │      │      │          │      │        │      │        │行前，令入勞│
│  │      │      │          │      │        │      │        │動場所強制工│
│  │      │      │          │      │        │      │        │作三年。    │
├─┼───┼───┼─────┼───┼────┼───┼────┼──────┤
│  │林家慶│九十八│臺南市安南│      │電鍊鋸、│      │徒手竊取│林家慶犯竊盜│
│  │      │年十一│區○○路五│      │登山車各│      │        │罪，累犯，處│
│37│      │月十五│段三三二巷│林進成│一台（價│      │        │有期徒刑伍月│
│  │      │日十二│一０七弄五│      │值約 3萬├───┤        │。          │
│  │      │時許  │二號旁貨櫃│      │元）    │自首  │        │            │
│  │      │      │屋前      │      │        │      │        │            │
├─┼───┼───┼─────┼───┼────┼───┼────┼──────┤
│  │      │九十八│臺南市安南│      │車牌號碼│使用後│徒手竊取│林家慶共同犯│
│  │      │年十一│區○○街十│      │ＤＦ－１│丟棄  │        │竊盜罪，累犯│
│38│林家慶│月二十│號前      │王榮順│９２７號│      │        │，處有期徒刑│
│  │邱致強│四日上│          │      │自小貨車│      │        │柒月。      │
│  │      │午十時│          │      │一部（價├───┤        ├──────┤
│  │      │許    │          │      │值約10萬│林家慶│        │邱致強共同犯│
│  │      │      │          │      │元）    │自首  │        │竊盜罪，處有│
│  │      │      │          │      │        ├───┤        │期徒刑柒月。│
│  │      │      │          │      │        │邱致強│        │            │
│  │      │      │          │      │        │非自首│        │            │
├─┼───┼───┼─────┼───┼────┼───┼────┼──────┤
│  │      │九十八│臺南市安南│      │冷氣機一│變賣得│徒手竊取│林家慶共同犯│
│  │      │年十一│區○○路五│      │台、電線│現金20│        │竊盜罪，累犯│
│39│林家慶│月二十│一三之一號│莊承德│40公尺（│00元花│        │，處有期徒刑│
│  │邱致強│八日上│          │      │價值約 4│用    │        │參月。      │
│  │      │午八時│          │      │千元）  │      │        │            │
│  │      │三十分│          │      │        ├───┤        ├──────┤
│  │      │許    │          │      │        │林家慶│        │邱致強共同犯│
│  │      │      │          │      │        │自首  │        │竊盜罪，處有│
│  │      │      │          │      │        ├───┤        │期徒刑參月。│
│  │      │      │          │      │        │邱致強│        │            │
│  │      │      │          │      │        │非自首│        │            │
├─┼───┼───┼─────┼───┼────┼───┼────┼──────┤
│  │      │九十八│臺南市安南│      │車牌號碼│變賣得│持自備之│林家慶共同犯│
│  │      │年十一│區○○街四│      │６１２０│現金5-│鑰匙竊取│竊盜罪，累犯│
│  │      │月二十│二七號    │      │－ＷＭ號│6 千元│        │，處有期徒刑│
│40│林家慶│九日上│          │黃雅雯│自小客車│花用  │        │柒月。      │
│  │邱致強│午十時│          │      │一部、修│      │        │            │
│  │      │許    │          │      │車工具一│      │        │            │
│  │      │      │          │      │批（包括├───┤        ├──────┤
│  │      │      │          │      │電線剪一│林家慶│        │邱致強共同犯│
│  │      │      │          │      │支、焊錫│自首  │        │竊盜罪，處有│
│  │      │      │          │      │鐵槌一支├───┤        │期徒刑柒月。│
│  │      │      │          │      │、活動板│邱致強│        │            │
│  │      │      │          │      │手二支、│非自首│        │            │
│  │      │      │          │      │固定板手│      │        │            │
│  │      │      │          │      │二支、六│      │        │            │
│  │      │      │          │      │角板手一│      │        │            │
│  │      │      │          │      │組、多功│      │        │            │
│  │      │      │          │      │能板手一│      │        │            │
│  │      │      │          │      │組、破壞│      │        │            │
│  │      │      │          │      │剪二支、│      │        │            │
│  │      │      │          │      │剪刀二支│      │        │            │
│  │      │      │          │      │、銅管一│      │        │            │
│  │      │      │          │      │條、尖嘴│      │        │            │
│  │      │      │          │      │鉗一支、│      │        │            │
│  │      │      │          │      │螺絲起子│      │        │            │
│  │      │      │          │      │一支，價│      │        │            │
│  │      │      │          │      │值約10萬│      │        │            │
│  │      │      │          │      │元）    │      │        │            │
├─┼───┼───┼─────┼───┼────┼───┼────┼──────┤
│  │      │九十八│臺南市安南│      │電纜線、│變賣得│徒手竊取│林家慶共同犯│
│  │      │年十一│區○○路四│      │鐵類農具│現金1-│        │竊盜罪，累犯│
│41│林家慶│、十二│段三二０巷│顏明照│一批（價│2 千元│        │，處有期徒刑│
│  │邱致強│月間某│一二九弄果│      │值約 5萬│花用  │        │陸月。      │
│  │      │日    │園        │      │元）    │      │        │            │
│  │      │      │          │      │        ├───┤        ├──────┤
│  │      │      │          │      │        │林家慶│        │邱致強共同犯│
│  │      │      │          │      │        │自首  │        │竊盜罪，處有│
│  │      │      │          │      │        ├───┤        │期徒刑陸月。│
│  │      │      │          │      │        │邱致強│        │            │
│  │      │      │          │      │        │非自首│        │            │
├─┼───┼───┼─────┼───┼────┼───┼────┼──────┤
│  │      │九十八│臺南市安南│      │馬達三顆│變賣得│徒手竊取│林家慶共同犯│
│  │      │年十二│區土城高幹│      │、電纜線│現金 1│        │竊盜罪，累犯│
│42│林家慶│月初某│七八右九電│顏振德│三捲（價│千元花│        │，處有期徒刑│
│  │邱致強│日上午│線桿前    │      │值約 4萬│用    │        │伍月。      │
│  │      │七時許│          │      │元）    ├───┤        ├──────┤
│  │      │      │          │      │        │林家慶│        │邱致強共同犯│
│  │      │      │          │      │        │自首  │        │竊盜罪，處有│
│  │      │      │          │      │        ├───┤        │期徒刑伍月。│
│  │      │      │          │      │        │邱致強│        │            │
│  │      │      │          │      │        │非自首│        │            │
├─┼───┼───┼─────┼───┼────┼───┼────┼──────┤
│  │      │九十八│臺南市安南│      │白鐵管五│變賣得│徒手竊取│林家慶共同犯│
│  │      │年十二│區○○路、│      │支（價值│現金 1│        │竊盜罪，累犯│
│43│林家慶│月初某│本原路三段│吳建勳│約 5千元│千元花│        │，處有期徒刑│
│  │邱致強│日上午│口（永鑫海│      │）      │用    │        │肆月。      │
│  │      │九時許│釣場）運│      │        ├───┤        ├──────┤
│  │      │      │幹十三前  │      │        │林家慶│        │邱致強共同犯│
│  │      │      │          │      │        │自首  │        │竊盜罪，處有│
│  │      │      │          │      │        ├───┤        │期徒刑肆月。│
│  │      │      │          │      │        │邱致強│        │            │
│  │      │      │          │      │        │非自首│        │            │
├─┼───┼───┼─────┼───┼────┼───┼────┼──────┤
│  │林家慶│九十八│臺南市安南│      │車牌號碼│經警尋│徒手竊取│林家慶共同犯│
│  │邱致強│年十二│區○○路三│      │ＺＶＳ－│獲發還│        │竊盜罪，累犯│
│44│      │月十四│段一一三號│王怡文│３８６號│失主  │        │，處有期徒刑│
│  │      │日上午│前        │      │輕機車一│      │        │肆月。      │
│  │      │十一時│          │      │台（價值├───┤        ├──────┤
│  │      │三十分│          │      │約 1萬元│林家慶│        │邱致強共同犯│
│  │      │      │          │      │）      │自首  │        │竊盜罪，處有│
│  │      │      │          │      │        ├───┤        │期徒刑肆月。│
│  │      │      │          │      │        │邱致強│        │            │
│  │      │      │          │      │        │非自首│        │            │
├─┼───┼───┼─────┼───┼────┼───┼────┼──────┤
│  │林家慶│九十八│臺南市安南│      │車牌號碼│使用後│先竊取隔│林家慶犯竊盜│
│  │      │年十二│區○○街五│      │ＬＢＹ－│丟棄，│壁插在機│罪，累犯，處│
│45│      │月十四│六六號前  │林滿  │９３１號│經警尋│車上之鑰│有期徒刑伍月│
│  │      │日十四│          │      │重型機車│獲發還│匙，再竊│。          │
│  │      │時    │          │      │一台（價│失主  │取ＬＢＹ│            │
│  │      │      │          │      │值約 1萬├───┤－９３１│            │
│  │      │      │          │      │元）    │自首  │號機車  │            │
├─┼───┼───┼─────┼───┼────┼───┼────┼──────┤
│  │林家慶│九十八│臺南市安南│      │抽水機一│變賣得│徒手竊取│林家慶犯竊盜│
│  │      │年十二│區○○路七│      │台（價值│現金 1│        │罪，累犯，處│
│46│      │月十五│三五巷內砂│黃金明│約 3千餘│千元花│        │有期徒刑參月│
│  │      │日上午│崙高幹十三│      │元）    │用    │        │。          │
│  │      │六時  │號前      │      │        ├───┤        │            │
│  │      │      │          │      │        │自首  │        │            │
├─┼───┼───┼─────┼───┼────┼───┼────┼──────┤
│  │      │九十八│臺南縣安定│      │冷氣機二│變賣得│徒手竊取│林家慶共同犯│
│  │      │年十二│鄉安定村安│      │台（價值│現金 2│        │竊盜罪，累犯│
│47│林家慶│月中旬│定二四一之│許賢陽│約 7千元│千元由│        │，處有期徒刑│
│  │邱致強│某日中│一號前    │      │）      │邱致強│        │肆月。      │
│  │      │午    │          │      │        │取得  │        │            │
│  │      │      │          │      │        ├───┤        ├──────┤
│  │      │      │          │      │        │林家慶│        │邱致強共同犯│
│  │      │      │          │      │        │自首  │        │竊盜罪，處有│
│  │      │      │          │      │        ├───┤        │期徒刑肆月。│
│  │      │      │          │      │        │邱致強│        │            │
│  │      │      │          │      │        │非自首│        │            │
├─┼───┼───┼─────┼───┼────┼───┼────┼──────┤
│  │      │九十八│臺南縣西港│      │電纜線二│變賣得│徒手竊取│林家慶犯竊盜│
│48│林家慶│年十二│鄉港東村雙│黃秋│捲（價值│現金 2│        │罪，累犯，處│
│  │      │月中旬│張廓六之七│      │約 2萬元│千元花│        │有期徒刑肆月│
│  │      │某日  │號        │      │）      │用    │        │。          │
│  │      │      │          │      │        ├───┤        │            │
│  │      │      │          │      │        │自首  │        │            │
├─┼───┼───┼─────┼───┼────┼───┼────┼──────┤
│  │      │九十八│臺南縣佳里│      │電焊機二│變賣得│徒手竊取│林家慶共同犯│
│  │      │年十二│鎮蚶寮里蚶│      │台、電動│現金 1│        │竊盜罪，累犯│
│  │      │月中某│寮六一之二│      │工具二台│千元由│        │，處有期徒刑│
│49│林家慶│日上午│號旁      │方毓章│、電線數│邱致強│        │伍月。      │
│  │邱致強│四時三│          │      │捲（價值│取得  │        │            │
│  │      │十五分│          │      │約 3萬元├───┤        ├──────┤
│  │      │      │          │      │）      │林家慶│        │邱致強共同犯│
│  │      │      │          │      │        │自首  │        │竊盜罪，處有│
│  │      │      │          │      │        ├───┤        │期徒刑伍月。│
│  │      │      │          │      │        │邱致強│        │            │
│  │      │      │          │      │        │自首  │        │            │
├─┼───┼───┼─────┼───┼────┼───┼────┼──────┤
│  │林家慶│九十八│臺南市安南│      │車牌號碼│經警尋│徒手竊取│林家慶犯竊盜│
│  │      │年十二│區○○路四│      │Ｌ６９－│獲發還│        │罪，累犯，處│
│50│      │月十五│段四九０巷│吳俊昌│１９７號│失主  │        │有期徒刑肆月│
│  │      │日上午│三０弄二五│      │重型機車│      │        │。          │
│  │      │六時許│號前      │      │一台（價├───┤        │            │
│  │      │      │          │      │值約 2萬│自首  │        │            │
│  │      │      │          │      │元）    │      │        │            │
├─┼───┼───┼─────┼───┼────┼───┼────┼──────┤
│  │林家慶│九十八│臺南市安南│      │車牌號碼│經警尋│徒手竊取│林家慶犯竊盜│
│  │      │年十二│區○○路四│      │ＮＤＩ－│獲發還│        │罪，累犯，處│
│51│      │月十九│段六０六號│吳惠美│８１１號│失主  │        │有期徒刑肆月│
│  │      │日上午│前        │      │重型機車│      │        │。          │
│  │      │六時許│          │      │一台（價├───┤        │            │
│  │      │      │          │      │值約 5千│自首  │        │            │
│  │      │      │          │      │元）    │      │        │            │
├─┼───┼───┼─────┼───┼────┼───┼────┼──────┤
│  │林家慶│九十八│臺南市安南│      │車牌號碼│使用後│持自備之│林家慶犯竊盜│
│  │      │年十二│區○○路四│      │牌照ＰＶ│丟棄，│鑰匙竊取│罪，累犯，處│
│52│      │月二十│段二巷六五│彭成安│Ｕ－８３│經警尋│        │有期徒刑肆月│
│  │      │一日上│弄二五號前│      │８號重型│獲發還│        │。          │
│  │      │午五、│          │      │機車一台│失主  │        │            │
│  │      │六時許│          │      │（價值約├───┤        │            │
│  │      │      │          │      │1萬元） │自首  │        │            │
├─┼───┼───┼─────┼───┼────┼───┼────┼──────┤
│  │林家慶│九十八│臺南市安南│      │電子磅秤│變賣得│徒手破壞│林家慶犯毀壞│
│53│      │年十二│區土城高幹│顏清勇│一台（價│現金 1│工寮門鎖│安全設備竊盜│
│  │      │月底某│七八右九電│      │值約 8千│千元花│侵入竊取│罪，累犯，處│
│  │      │日    │線桿前工寮│      │元）    │用    │        │有期徒刑柒月│
│  │      │      │          │      │        │      │        │。          │
│  │      │      │          │      │        ├───┤        │            │
│  │      │      │          │      │        │自首  │        │            │
├─┼───┼───┼─────┼───┼────┼───┼────┼──────┤
│  │      │九十八│臺南市安南│      │電纜線五│變賣得│徒手竊取│林家慶共同犯│
│  │      │年十二│區○○路七│      │捲、水車│現金2-│        │竊盜罪，累犯│
│54│林家慶│月底某│段三六０號│蘇進興│白鐵葉片│3 千元│        │，處有期徒刑│
│  │邱致強│日九時│之一００魚│      │（價值約│花用  │        │伍月。      │
│  │      │許    │塭        │      │3萬元） │      │        │            │
│  │      │      │          │      │        ├───┤        ├──────┤
│  │      │      │          │      │        │林家慶│        │邱致強共同犯│
│  │      │      │          │      │        │自首  │        │竊盜罪，處有│
│  │      │      │          │      │        ├───┤        │期徒刑伍月。│
│  │      │      │          │      │        │邱致強│        │            │
│  │      │      │          │      │        │非自首│        │            │
├─┼───┼───┼─────┼───┼────┼───┼────┼──────┤
│  │      │九十八│臺南市安南│      │電纜線及│變賣得│自未關之│林家慶共同犯│
│  │林家慶│年十二│區○○路四│陳銀輝│電線約八│現金1-│大門入內│竊盜罪，累犯│
│55│邱致強│月底某│段三二０巷│      │捲（價值│2 千元│徒手竊取│，處有期徒刑│
│  │      │日十時│八一號    │      │約 1萬元│花用  │（侵入住│肆月。      │
│  │      │許    │          │      │）      ├───┤宅部分未├──────┤
│  │      │      │          │      │        │林家慶│據告訴）│邱致強共同犯│
│  │      │      │          │      │        │自首  │        │竊盜罪，處有│
│  │      │      │          │      │        ├───┤        │期徒刑肆月。│
│  │      │      │          │      │        │邱致強│        │            │
│  │      │      │          │      │        │非自首│        │            │
└─┴───┴───┴─────┴───┴────┴───┴────┴──────┘